臺灣桃園地方法院刑事判決　　　　　　　　　　　　　九十年度訴字第二八九號
　　公　訴　人　臺灣桃園地方法院檢察署檢察官
　　被　　　告　甲○○
右列被告因違反毒品危害防制條例案件，經檢察官提起公訴（九十年度毒偵字第二七
二一號），本院判決如左：
    主  文
甲○○連續施用第一級毒品，處有期徒刑柒月，扣案之海洛因小包（驗餘淨重零點
玖公克）沒收銷燬之，扣案之削尖吸管壹支、鐵盒子壹個、塑膠盒壹個均沒收；又
連續施用第二級毒品，處有期徒刑月，扣案之安非他命柒小包（驗餘淨重陸點伍伍
零捌公克）沒收銷燬之，扣案之安非他命玻璃球吸食器壹組沒收；應執行有期徒刑捌
月，扣案之海洛因小包（驗餘淨重零點玖公克）、安非他命柒小包（驗餘淨重陸
點伍伍零捌公克）沒收銷燬之，扣案之削尖吸管壹支、鐵盒子壹個、塑膠盒壹個、安
非他命玻璃球吸食器壹組均沒收。
    事  實
一、甲○○前因施用第二級毒品安非他命案件，經本院於民國九十年四月十九日以九
    十年度毒聲字第一七八八號裁定送觀察、勒戒後，認無繼續施用毒品傾向，而經
    台灣桃園地方法院檢察署檢察官於九十年五月四日，以九十年度毒偵字第一四九
    一號為不起訴處分確定。
二、甲○○猶不知警惕，於五年內復基於施用第二級毒品之概括犯意，自九十年七月
    五日某時起至九十年七月十六日凌晨零時止，連續在不詳姓名年籍友人於桃園縣
    桃園市○○街之住處及桃園縣平鎮市○○路八十六號六樓之名家商務旅館五一二
    號房等處，以將安非他命置於其所有之安非他命玻璃球吸食器燒烤成煙吸食之方
    式施用第二級毒品安非他命，平均每日施用一次。
三、甲○○另基於施用第一級毒品海洛因之概括犯意，自前揭不起訴處分確定後某日
    起至九十年七月十六日凌晨零時許止，連續在上開處所，以將海洛因摻入香煙中
    吸食之方式，施用第一級毒品海洛因多次；嗣於九十年七月十六日凌晨三時許，
    在桃園縣平鎮市○○路八十六號六樓之名家商務旅館五一二號房為警查獲，並扣
    得第一級毒品海洛因三小包（驗餘淨重０‧九三公克）、第二級毒品安非他命七
    小包（驗餘淨重六‧五五０八公克）及其所有供施用毒品之器具安非他命玻璃球
    吸食器一組、削尖吸管一支、裝海洛因及安非他命之鐵盒子、塑膠盒各一個及非
    其所有之海洛因注射針筒二支。
四、甲○○復經本院於九十年七月十六日以九十年度毒聲字第三○五五號裁定，送觀
    察勒戒後，認有繼續施用毒品之傾向，再經本院於九十年八月三日，以九十年度
    毒聲字第三二八六號裁定，令入戒治處所施以強制戒治一年。
五、案經桃園縣警察局平鎮分局報告台灣桃園地方法院檢察署檢察官偵查起訴。
    理  由
一、訊據被告甲○○固不諱言於九十年七月十六日凌晨零時施用第一級毒品海洛因及
    第二級毒品安非他命各一次之事實，惟矢口否認有連續施用海洛因及連續施用安
    非他命犯行，辯稱：只有被查獲那天有施用一次云云。然查：
（一）右揭犯罪事實業據證人即與被告同時被查獲之另案被告乙○○於警、偵訊及本
      院審理中分別證述：「（問：甲○○提供海洛因供你施打共有幾次？時間、地
      點各為何？甲○○是吸食何種毒品？）共有四次之多。時間從九十年七月九日
      至九十年七月十六日止『正確時間我忘記了』。地點均是在平鎮市○○路八十
      六號之名家賓館五一二室我的住處內。甲○○均有吸食安毒及海洛因。」、「
      （問：昨天晚上，與莊『即被告甲○○』在一起，莊有無吸安？）當天在房裡
      有吸安，施用海洛因，我不知毒品來源‧‧‧」、「有，我有看過他（指被告
      甲○○）施用海洛因及安非他命」等語（參見台灣桃園地方法院檢察署九十年
      度毒偵字第二七二一號偵查卷第十二、三十四頁及本院九十一年一月十五日訊
      問筆錄），經核與被告供承：「我曾看過曾女共三次施打海洛因，最近一次是
      九十年七月十六日凌晨零時許，在警方查獲地點（五一二號房）內施打海洛因
      」、「（問：你多久吸食乙次？最後乙次是何時？在何地吸食？）約一天吸食
      一次，最後乙次是今（十六）日凌晨零時許，在警方查獲之地點（五一二房）
      內吸食」、「我與曾女曾共同吸食安非他命，‧‧‧有一至二次」、「（問：
      有無施用安非他命？）有，我第一次施用時間我忘了，我吸了一年左右。我大
      約是在九十年七月五號左右，時間不記得，我是在我桃園市○○街附近朋友家
      施用，我是用吸食器施用，一天一次。最後一次就是這次被抓到，就是七月十
      六日凌晨零時」等語大致相合（參上開偵查卷第五、八頁及本院九十一年一月
      十五日訊問筆錄）。此外，並有前揭毒品安非他命、海洛因及施用毒品之器具
      等扣案足佐，而其為警查獲時所採尿液經送檢驗結果呈嗎啡及甲基安非他命陽
      性反應，此有卷附桃園縣衛生局九十年九月十九日之不法藥物尿液檢定書一紙
      在卷可憑；扣案之毒品經送鑑定之結果，分別含有甲基安非他命成分及海洛因
      成份，亦有憲兵司令部刑事鑑識中心九十一年一月四日（９１）綱得字第００
      一七０號之鑑驗通知書、法務部調查局九十一年一月二十二日調科壹字第０九
      一０００二八一００號函各一紙附卷可稽。是證人乙○○既證稱曾親見被告多
      次吸食安非他命，而與被告曾於本院自承多次施用安非他命等語相符，則被告
      連續施用第二級毒品安非他命之犯行，至堪認定。至於被告雖僅承認施用第一
      級毒品海洛因一次，惟證人乙○○亦同時證稱曾見被告有多次施用海洛因等語
      如上述，且自被告身上查獲之毒品海洛因又有三小包之多，顯非僅供其一次施
      用之量，則被告連續施用第一級毒品海洛因之犯行，亦堪認定。被告前後不一
      之辯解，本院尚難為其有利之認定。
（二）被告前因施用第二級毒品安非他命案件，經本院於九十年四月十九日以九十年
      度毒聲字第一七八八號裁定送觀察、勒戒後，認無繼續施用毒品傾向，而經台
      灣桃園地方法院檢察署檢察官於九十年五月四日，以九十年度毒偵字第一四九
      一號為不起訴處分確定。被告再因本件違反毒品危害防制條例案件，經本院於
      九十年七月十六日以九十年度毒聲字第三○五五號裁定，送觀察勒戒後，認有
      繼續施用毒品之傾向，再經本院於九十年八月三日，以九十年度毒聲字第三二
      八六號裁定，令入戒治處所施以強制戒治一年，此有台灣高等法院被告全國前
      案紀錄表、台灣桃園地方法院檢察署刑案資料查註紀錄表、本院九十年度毒聲
      字第三○五五號裁定、九十年度毒聲字第三二八六號裁定、台灣桃園看守所附
      設勒戒處所桃所澄衛勒字第００八四一號函附之有無繼續施用傾向證明書各一
      份在卷可按，從而其係前犯毒品案件經台灣桃園地方法院檢察署檢察官為不起
      訴處分確定後，於五年內二犯本件犯行之情，已足認定。
    故本件事證已臻明確，被告犯行堪予認定。
二、按海洛因、安非他命分別為毒品危害防制條例第二條第二項第一款、第二款所規
    範之第一級毒品及第二級毒品，被告甲○○予以施用，核其所為係犯同條例第十
    條第一項、第二項之施用第一級毒品海洛因、第二級毒品安非他命罪。其持有海
    洛因、安非他命之低度行為為施用海洛因、安非他命之高度行為所吸收，均不另
    論罪。而其先後多次施用毒品海洛因、安非他命之行為，均係時間緊接、方法相
    同、觸犯構成要件相同之罪，顯均係基於概括之犯意所為，均為連續犯，均應依
    刑法五十六條之規定，以一罪論，並加重其刑。被告所犯上開連續施用第一級毒
    品海洛因、第二級毒品安非他命二罪間，犯意各別，行為互異，應予分論併罰。
    爰審酌被告所犯限於戕害其個人之身心健康，尚未對社會造成重大危害，惟被告
    施用毒品為警查獲，經施予觀察、勒戒後，仍未能悔過自新，再度施用毒品，意
    志力、自制力薄弱及犯罪後之態度尚稱良好等一切情狀，量處如主文所示之刑，
    並定其應執行之刑。
三、扣案之第一級毒品海洛因三小包（驗餘淨重０‧九三公克）、第二級毒品安非他
    命七小包（驗餘淨重六‧五五０八公克），係查獲之毒品，應依毒品危害防制條
    例第十八條第一項前段規定沒收銷燬之。另扣案之安非他命玻璃球吸食器一組、
    削尖吸管一支、裝海洛因及安非他命之鐵盒子、塑膠盒各一個為被告所有，且係
    供犯罪所用之物，業據被告供陳在卷，應依刑法第三十八條第一項第二款宣告沒
    收。至扣案海洛因注射針筒二支，被告堅決否認為其所有，且被告施用第一級毒
    品海洛因與第二級毒品安非他命均無須使用注射針筒，已如前述，而本院亦查無
    其他積極證據足資證明上開注射針筒二支確屬被告所有且供犯本罪所用，自與依
    刑法第三十八條第三項、第一項第二款所規定之沒收要件尚有未合，自不得宣告
    沒收，併此敘明。
據上論斷，應依刑事訴訟法第二百九十九條第一項前段，毒品危害防制條例第十條第
一項、第二項、第十八條第一項前段，刑法第十一條前段、第五十六條、第三十八條
第一項第二款、第五十一條第五款，判決如主文。
本案經檢察官黃智勇到庭執行職務。
中      華      民      國    九十一    年      四      月      八      日
                                臺灣桃園地方法院刑事第一庭
                                        審判長法  官   吳爭奇
                                              法  官   胡芷瑜
                                              法  官   范明達
右正本證明與原本無異。
如不服本判決，應於判決送達後十日內向本院提出上訴狀( 應附繕本 )，上訴於
臺灣高等法院。
                         書記官   孫立文
中        華        民        國   九十一   年   四   月    十五    日
附論罪科刑依據之法條：
毒品危害防制條例第十條
施用第一級毒品者，處六月以上五年以下有期徒刑。
施用第二級毒品者，處三年以下有期徒刑。
